臺灣士林地方法院交通事件裁定　　　　　　 　　　九十一年度交聲字第六四二號
　　原處分機關　臺北巿交通事件裁決所
　　受 處分 人　甲○○
右受處分人因違反道路交通管理處罰條例案件，對於台北市交通事件裁決所於民國九
十一年五月十三日所為之裁決（北市裁三字第駕裁二二─ＡＢＸ五○六○○七號）聲
明異議，本院裁定如左：
    主  文
異議駁回。
    理  由
一、異議意旨略以：裁決機關以異議人甲○○於九十一年三月三十日一時三十五分，
    駕駛ＤＫ─六四五一號自小客車，行經台北市○○○路及金華路口時，違規自台
    北市○○○路紅燈右轉金華路，認異議人違反道路交通管理處罰條例第五十三條
    之規定，而裁處異議人罰鍰新台幣二千七百元，並記違規點數三點之處分。惟異
    議人當時並無違規情事，且若警員在金華街即看到其違規右轉，何以不馬上取締
    ，要追至金華街與新生南路口才攔下異議人？為此聲明異議云云。
二、按汽車駕駛人，行經有燈光號誌管制之交岔路口闖紅燈者，處六百元以上一千二
    百元以下罰鍰（即新台幣一千八百元以上三千六百元以下）；又違反道路交通管
    理處罰條例第五十三條規定者，除依原條款處罰鍰外，並記違規點數三點，此道
    路交通管理處罰條例第五十三條、第六十三條第一項第三款定有明文。又車輛面
    對圓形紅燈之行車管制號誌，表示禁止通行，不得超越停止線或進入路口，此道
    路交通標誌、標線、號誌設置規則第二百零六條第五項第一目設有明文，而小型
    車駕駛人，行經有燈光號誌管制之交岔路口闖紅燈者，於期限內繳交或到案聽候
    裁決者，處新台幣二千七百元之罰鍰，此違反道路交通管理事件統一裁罰標準表
    亦有明文。
三、查據證人即舉發之警員薛國中於本院調查時結證稱：當天我與趙耕立一起值勤巡
    邏時，在經過金山南路與金華街路口時，發現異議人由金山南路紅燈右轉金華街
    ，當時我們巡邏車在金華街直行，我們看到時要過去開單，但因對向的車道還有
    車子，我們無法超車追到異議人，所以我們就一直在後面跟著他，一直快到愛國
    東路才追到他，我們追到他後示意他要路邊停車，他就停車我們才開單，當時他
    說為何要攔他，我們說因他在金山南路與金華街路口時違規右轉，並要他出示證
    件，起初他並不願意，經我們一再勸說，他才願意，但是我們開完單之後，他拒
    收。當時異議人之車道只有他一部車，且我們是一路尾隨，故不可能跟錯車等語
    。堪認異議人確於該時地，遭薛國中攔下，開立交通違規舉發通知單，佐以警員
    薛國中與異議人素不相識，並無怨隙，若無此違規情事，焉會自金華街與金山南
    路口即一路尾追異議人？堪認薛國中上所述與事實相符。異議人另辯稱：若警員
    在金華街即看到其違規右轉，何以不馬上取締，要追至金華街與新生南路口才攔
    下異議人？莫非警員取締歹徒亦要等紅綠燈云云。然查馬路上行人、車況眾多，
    警員取締違規情事時，亦應斟酌道路使用人之安全，故警員發現時無法立即攔下
    異議人，而需追趕一段距離再攔下，此亦符合常情，異議人以此為質，尚屬無據
    。又交通警員掣單舉發違反道路交通管理處罰條例所列之違規事實，本質上為行
    政處分，係公務員基於職務上權力，依法就特定之具體事件所為具公法上效果之
    單方行政行為，基於公務員為公法上行為具有公信力之原則，該行政處分當可被
    推定為真正，其據以依法處分之事實認定亦為正確無誤，此與民事訴訟法第三百
    五十五條第二項規定：「文書依其程式及意旨得認作公文書者，推定其為真正」
    之情形相同，本此公信原則，乃立法者賦予行政機關制定違反道路交通事件統一
    裁罰標準及處理細則，使執勤警員得當機處分（如該細則第二十三條）以達其維
    護交通秩序、安全之行政目的，反之，若謂公務員一切行政行為均需預留證據以
    證其實，則國家行政勢必窒礙難行，據此，刑事訴訟法就犯罪證據有關之規定中
    ，與屬行政秩序罰之交通違規裁罰本質不合之部分，自不在準用之列。本院既查
    無證據足資證明員警有捏造事實違法取締之情事，則執勤警員本其維護交通秩序
    、安全職責所為之舉發，自應受到合法、正確之推定。綜上所述，異議人所辯無
    非卸責之詞，不足採信。異議人確有前揭紅燈左轉之違規情事無訛。是而原處分
    機關為前開裁處，核無不當，異議人聲明異議為無理由，應予駁回。
四、依道路交通案件處理辦法第十九條，裁定如主文。
中      華      民      國      九十一      年      七    月    十九    日
                                        臺灣士林地方法院交通法庭
                                            法  官  江  翠  萍
右正本證明與原本無異。
如不服本裁定應於送達後五日內向本院提出抗告狀。
                                            書記官  范  淑  芬
中      華      民      國      九十一      年      七    月   二十三   日
